臺灣屏東地方法院刑事判決　　　　　　 100年度簡上字第54號
上　訴　人　呂增成
即　被　告
選任辯護人　李淑妃律師
上列被告因家暴傷害案件，不服本院100 年度簡字第104 號中華
民國100 年1 月25日刑事簡易判決（99年度偵字第11311 號）提
起上訴，本院判決如下：
    主  文
上訴駁回。
呂增成緩刑貳年。
事  實  及  理  由
一、被告之犯罪事實、證據及所犯法條，如本院刑事簡易判決書
    所載（如附件）。
二、上訴人即被告提起上訴稱：上訴人雖有以竹棒歐打呂安全，
    但僅打呂安全之下肢，並無以竹棒毆打呂安全身體其他部位
    ，南門醫院診斷證明書所載呂安全之頭部外傷非被告所造成
    ，因認原審認定事實錯誤，量刑過重云云，而指摘原審判決
    不當。
三、經查，證人即告訴人呂安全於本院審理中證稱：上訴人行兇
    時，伊的手為擋住上訴人打伊頭部，也受傷了。伊頭部的傷
    勢是被告打的，伊本來拿身邊一根竹棍要抵抗被告，但竹棍
    只打一下就壞了，然後上訴人繼續拿竹棒打伊，伊用雙手要
    保護伊的頭，結果手受傷等語（見本院卷第25頁反面至第26
    頁）。又本件告訴人於99年10月4 日就診時，家屬對其右側
    頭部巨大撕裂傷，陳述係其弟弟以竹棍打傷引起；並告訴人
    當時係受有兩手、頭部、腳部多處撕裂傷，此有南門醫院
    100 年4 月29日100 南字第0046號函暨前開醫院檢附之呂安
    全病歷資料1 份、急診相片1 張在卷可稽，顯見被害人有遭
    多次鈍器毆打，上訴人即被告空言辯稱告訴人頭部傷害不知
    從何而來云云，係屬卸責之詞，自不足採信；被告上揭傷害
    犯行，事證明確，應予依法論科。
四、查原審量刑所依據之刑法第277 條第1 項之罪，其法定刑為
    3 年以下有期徒刑、拘役或1000元以下罰金，原審斟酌被告
    犯行態樣、未積極與告訴人和解等一切情狀，量處上訴人即
    被告有期徒刑2 月，及諭知如易科罰金之折算標準，量刑已
    臻妥適。次查被告即上訴人確有如原審判決所載傷害犯行，
    其事後空言否認，自屬無據。此外原判決認事用法復無何違
    法或不當之處，應予維持。被告提起上訴以上開情詞指摘原
    審法院量刑過重，並無理由，應予駁回。
五、末查被告未曾受有期徒刑以上刑之宣告，有台灣高等法院被
    告前案紀錄表附卷可稽，其經此刑之宣告，當知所警惕，而
    無再犯之虞，且其於本院審理時已與告訴人成立和解（見本
    院卷第54頁），告訴人亦表示不願追究等情，是本院認被告
    所受宣告刑以暫不執行為適當，爰併諭知緩刑2 年，以啟自
    新。
據上論斷，應依刑事訴訟第455 條之1 第3 項、第368 條、刑法
第74條第1 項第1 款，判決如主文。
本案經檢察官潘國威到庭執行職務。
中    華    民    國  100     年    6     月    13    日
                  刑事第三庭    法  官    張世賢
                                法  官    許嘉仁
                                法  官    蕭筠蓉
以上正本證明與原本無異。
不得上訴。
中    華    民    國  100     年    6     月    13    日
                                書記官   粘嫦珠
附錄本判決論罪科刑法條全文：
中華民國刑法第277條第1項：
傷害人之身體或健康者，處 3 年以下有期徒刑、拘役或 1 千元
以下罰金。